# 求助陈版主，残保金列示科目。

提问人：liuweisheng 时间：2021-03-06 20:52:59
残保金列示税金及附加还是管理费用，谢谢版主解惑。

回答人：chenyiwei
应列示为管理费用。见：http://kjs.mof.gov.cn/zt/kjzzss/ ... 0201211_3634041.htm。

提问人：a_doll 时间：2021-05-31 00:04:38
请教陈版主，那是否还应当通过应交税费科目过渡？

回答人：chenyiwei
既然不作为“税金及附加”，则也不在通过“应交税费”科目核算。鉴于现在已经没有“其他应交款”科目和报表项目，故列入其他应付款。